【裁判字號】    98,上易,2017
【裁判日期】    980817
【裁判案由】    毒品危害防制條例
【裁判全文】
臺灣高等法院刑事判決                98年度上易字第2017號
上  訴  人
即  被  告 甲○○
上列上訴人因毒品危害防制條例案件，不服臺灣士林地方法院98
年度審易字第1010號，中華民國98年6月24日第一審判決（起訴
案號：臺灣士林地方法院檢察署98年度毒偵字第917號），提起
上訴，本院判決如下：
    主  文
上訴駁回。
    理  由
一、按依刑事訴訟法第350條、第361條、第362條、第367條規定
    ，不服地方法院之第一審判決而上訴者，須提出上訴書狀，
    並應敘述具體理由，為上訴必備之程式；其所提出之書狀未
    敘述上訴理由，或僅曾以言詞陳述上訴理由者，均應於上訴
    期間屆滿後20日內補提理由書於第一審法院。第一審法院經
    形式審查，認逾期未補提上訴理由者，應定期間先命補正；
    逾期未補正者，為上訴不合法律上之程式，應以裁定駁回。
    倘已提出上訴理由，但所提非屬具體理由者，則由第二審法
    院以上訴不合法律上之程式，判決駁回。而所謂具體理由，
    必係依據卷內既有訴訟資料或提出新事證，指摘或表明第一
    審判決有何採證認事、用法或量刑等足以影響判決本旨之不
    當或違法，而構成應予撤銷之具體事由，始克當之（例如：
    依憑證據法則具體指出所採證據何以不具證據能力，或依憑
    卷證資料，明確指出所為證據證明力之判斷如何違背經驗、
    論理法則）；倘僅泛言原判決認定事實錯誤、違背法令、量
    刑失之過重或輕縱，而未依上揭意旨指出具體事由，或形式
    上雖已指出具體事由，然該事由縱使屬實，亦不足以認為原
    判決有何不當或違法者（例如：對不具有調查必要性之證據
    ，法院未依聲請調查亦未說明理由，或援用證據不當，但除
    去該證據仍應為同一事實之認定），皆難謂係具體理由，俾
    與第二審上訴制度旨在請求第二審法院撤銷、變更第一審不
    當或違法之判決，以實現個案救濟之立法目的相契合，並節
    制濫行上訴（最高法院97年度台上字第892號、97年度台上
    字第1402號、97年度台上字第5960號等判決意旨參照）。又
    原審法院對上訴書狀有無記載理由，為形式上之審查，認有
    欠缺，且未據上訴人自行補正者，固應定期間先命補正。然
    上訴理由是否具體，依96年7月4日刑事訴訟法第361條修正
    理由之說明，屬第二審法院審查範圍，不在命補正之列。
二、本件原審依憑上訴人即被告甲○○之自白，及卷內台灣檢驗
    科技股份有限公司濫用藥物檢驗報告、應受尿液採驗人尿液
    檢體採集送驗紀錄表等顯示，上訴人為警查獲後所排放尿液
    經採樣送驗之結果，確呈安非他命代謝物安非他命、甲基安
    非他命陽性反應，暨卷內臺灣高等法院被告前案紀錄表，認
    定上訴人前因施用毒品案件，先後二次經原審法院裁定送觀
    察、勒戒後，均認無繼續施用毒品之傾向，分別於民國88年
    3月2日、12月21日觀察、勒戒執行完畢釋放，並由臺灣士林
    地方法院檢察署檢察官各以88年度偵緝字第142號及88年度
    毒偵字第726號為不起訴處分確定。又因施用毒品案件，經
    臺灣士林地方法院檢察署檢察官以91年度毒偵字第1133號聲
    請簡易判決處刑並為強制戒治，由原審法院以92年度簡字第
    54號判決處有期徒刑6月確定，於93年11月11日執行完畢，
    強制戒治則於93年1月9日因法律修正釋放出所。再因施用毒
    品案件，經原審法院裁定送觀察、勒戒及強制戒治後，於96
    年4月26日強制戒治執行完畢釋放，並由臺灣士林地方法院
    檢察署檢察官以96年度戒毒偵字第41號為不起訴處分確定。
    復基於施用第二級毒品甲基安非他命之犯意，於前案96年間
    強制戒治執行完畢釋放後，五年內之98年1月18日下午某時
    ，在其臺北縣淡水鎮埤島60之1號住處，以將甲基安非他命
    置入吸食器內燒烤吸食所生煙霧之方式，施用甲基安非他命
    一次。適用毒品危害防制條例第10條第1項，論處上訴人施
    用第二級毒品，累犯，處有期徒刑9月。
三、被告上訴意旨略以：被告雖經查獲吸食毒品，但被告確實有
    心戒毒，且犯後態度良好，已坦承一切犯行，並深感悔悟，
    懇請貴院鈞長能高抬貴手、法外施恩，從輕量刑，讓被告早
    日出監，給予重新做人之機會云云。經查：被告甲○○因施
    用第二級毒品甲基安非他命為警逮捕，經採尿送驗，以酵素
    免疫分析法（EIA）初步檢驗、氣相層析質譜儀法（GC/MS）
    確認檢驗，結果呈安非他命類陽性反應。被告於警偵及原審
    法院審理時均坦承犯行，本案事證甚為明確，原審因而予以
    論罪科刑，核無不合。關於刑之量定，係實體法上賦予法院
    得為自由裁量之事項，倘其量刑已以行為人之行為罪責為基
    礎，並斟酌刑法第57條各款所列情狀，在法定刑度內，酌量
    科刑，如無偏執一端，致明顯失出失入情形，上級審法院即
    不得單就量刑部分遽指為不當或違法。查原審就其刑之裁量
    ，已審酌上訴人即被告施用甲基安非他命一次及犯罪戕害自
    己身心健康，與犯罪後供認犯行之態度等一切情狀，為其量
    刑之基礎。上訴意旨雖請求從輕量刑，然無一語提及原判決
    有何違法或不當，構成應予撤銷之理由，亦未表明原判決之
    量刑有何輕重失衡、濫用裁量權或不適用法則之情形，構成
    應予撤銷之具體理由，已難謂提出合於刑事訴訟法第361條
    第1項規定之具體理由。
四、本件上訴未依法記載上訴之「具體理由」，其上訴顯屬違背
    法律上之程式，爰不經言詞辯論，逕行駁回。
五、據上論斷，應依刑事訴訟法第367條前段，第372條，判決如
    主文。
中    華    民    國    98    年    8     月    17    日
                  刑事第十二庭  審判長法  官  陳榮和
                                      法  官  陳恆寬
                                      法  官  蔡新毅
以上正本證明與原本無異。
不得上訴。
                                      書記官  林吟玲
中    華    民    國    98    年    8     月    17    日
附錄：本案論罪科刑法條全文
毒品危害防制條例第10條第2項
施用第二級毒品者，處三年以下有期徒刑。


司法院資訊處製作；財團法人民間司法改革基金會備份。
